* Proyecto PCB - Canal SM-50 ideal para LTspice
* Modelo: puente completo de 350 ohm, excitacion diferencial +/-5 V
* Sensor nominal: 3 mV/V. Con 10 V de excitacion => 30 mV a fondo de escala.
*
* Ejecutar: Simulate > Run. Ver V(sp), V(sn), V(sp,sn), V(out), V(out_filt)
* RG final:
*   RG=340 ohm => G ~= 146.3, salida FS ~= +/-4.39 V

.param Rarm=350
.param VEXC=10
.param Sens=3m
.param LoadFrac=0
.param delta={Sens*LoadFrac}

* Alimentacion simetrica del puente: +5 V y -5 V.
* Esto deja el modo comun de SIG+ y SIG- alrededor de 0 V.
VPLUS vp 0 {VEXC/2}
VMINUS vn 0 {-VEXC/2}

* Puente Wheatstone completo.
* Con delta=0 el puente queda balanceado.
* Con |LoadFrac|=1, V(sp,sn) ~= 30 mV.
R1 vp sp {Rarm*(1-delta)}
R2 sp vn {Rarm*(1+delta)}
R3 vp sn {Rarm*(1+delta)}
R4 sn vn {Rarm*(1-delta)}

* INA826 ideal: G=1+49.4k/RG
.param RG=340
.param G={1+49400/RG}
.param VREFINA=0

BINA out 0 V={limit(G*(V(sp)-V(sn))+VREFINA,-5,5)}

* Filtro propuesto para torque: fc ~= 482 Hz
RFILT out out_filt 10k
CFILT out_filt 0 33n

.step param LoadFrac list -1 -0.5 0 0.5 1
.op

.meas OP Vbridge FIND V(sp,sn)
.meas OP Vsigp FIND V(sp)
.meas OP Vsign FIND V(sn)
.meas OP Gain PARAM {G}
.meas OP Vout_raw FIND V(out)
.meas OP Vout_filt FIND V(out_filt)
.meas OP Ibridge PARAM {VEXC/Rarm}
.meas OP Pbridge PARAM {VEXC*VEXC/Rarm}

.end
